最高法院民事裁定　　　　　　　九十六年度台上字第八三七號
上　訴　人　聯邦商業銀行股份有限公司
法定代理人　乙 ○ ○
訴訟代理人　賴 盛 星律師
被 上訴 人　郁展投資有限公司
法定代理人　甲○○○
上列當事人間請求返還停車位事件，上訴人對於中華民國九十五
年十一月一日台灣高等法院高雄分院第二審判決（九十五年度上
字第七○號），提起上訴，本院裁定如下：
    主  文
上訴駁回。
第三審訴訟費用由上訴人負擔。
    理  由
按上訴第三審法院，非以原判決違背法令為理由，不得為之，民
事訴訟法第四百六十七條定有明文。又同法第四百六十八條規定
，判決不適用法規或適用不當者，為違背法令。當事人提起上訴
，如以同法第四百六十九條所列各款情形為理由時，其上訴狀或
理由書應表明該判決有合於各該條款規定情形之具體內容，及係
依何訴訟資料合於該違背法令之具體事實。如依同法第四百六十
九條之一規定提起上訴，其上訴狀或理由書應表明該判決所違背
之法令條項，或有關判例、解釋字號，或成文法以外之習慣或法
理等及其具體內容，暨係依何訴訟資料合於該違背法令之具體事
實，並具體敘述為從事法之續造、確保裁判之一致性或其他所涉
及之法律見解具有原則上重要性之理由。上訴狀或理由書如未依
上述方法表明，或其所表明者，與上開法條規定不合時，即難認
為已合法表明上訴理由，其上訴自非合法。查坐落高雄市苓雅區
○○○段第一三六八號，地目建、面積一二三○平方公尺、權利
範圍一○○○○分之三九六之土地；同區段第一三六八之一號、
地目建、面積五八八平方公尺、權利範圍一○○○○分之三九六
之土地，及其上第一八七六七、一八七六八號建物，即門牌號碼
高雄市苓雅區○○○路二○六號三樓之一，面積依序為五二三．
○八平方公尺、四三三．一七平方公尺，總計九五六．二五平方
公尺、權利範圍全部之建物，暨為上開建物共同使用部分即一八
九三三號、面積一○一七六．五三平方公尺，其中之一八七六七
、一八七六八號部分權利範圍各為一○○○○分之二一八、一○
○○○分之一九三之建物，原為被上訴人所有，經法院強制執行
事件拍賣，由上訴人拍定取得所有權，包含於系爭房地內之系爭
一○六Ｕ、一○七Ｕ、一○八Ｕ、一○九Ｕ、一一○Ｕ、一一二
Ｄ停車位同時由上訴人拍得等情，為上訴人所自認之事實，且有
台灣高雄地方法院不動產權利移轉證書影本可稽，足見系爭停車
位於拍賣前屬被上訴人所有，被上訴人本於所有權占有使用系爭
停車位自非無權占有。故原審認定即令上訴人主張其經由法院拍
賣取得系爭停車位為真，然拍賣為私法買賣之性質，被上訴人未
將系爭停車位交付上訴人占有，僅屬債務不履行之問題，難謂無
權占有等情，經核於法並無不合。上訴人對於原判決提起上訴，
雖以原判決違背法令為由，惟核其上訴理由狀所載內容，係就原
審取捨證據、認定事實及解釋契約之職權行使，指摘原判決不當
，並就原審命為辯論及已論斷者，泛言違法，而非表明該判決所
違背之法令及其具體內容，暨依訴訟資料合於該違背法令之具體
事實，亦非具體敘述為從事法之續造、確保裁判之一致性或其他
所涉及之法律見解具有原則上重要性之理由，難認其已合法表明
上訴理由。依首揭說明，應認其上訴為不合法。
據上論結，本件上訴為不合法。依民事訴訟法第四百八十一條、
第四百四十四條第一項、第九十五條、第七十八條，裁定如主文
。
中　　華　　民　　國　九十六　年　　四　　月　 二十 　日
                      最高法院民事第三庭
                          審判長法官  吳　正　一
                                法官  劉　福　聲
                                法官  黃　義　豐
                                法官  簡　清　忠
                                法官  吳　麗　女
      本件正本證明與原本無異
                                      書  記  官
中　　華　　民　　國　九十六　年　   四　 月 　三十 　日
                                                      Ｋ
